# 请教陈版主关于设定收益计划损益归属会计科目问题

提问人：yinpo123 时间：2022-09-20 11:30:16
版主您好，企业会计准则规定：
“报告期末，企业应当将设定受益计划产生的职工薪酬成本确认为下列组成部分：
（一）服务成本，包括当期服务成本、过去服务成本和结算利得或损失。其中，当期服务成本，是指职工当期提供服务所导致的设定受益计划义务现值的增加额；过去服务成本，是指设定受益计划修改所导致的与以前期间职工服务相关的设定受益计划义务现值的增加或减少。
（二）设定受益计划净负债或净资产的利息净额，包括计划资产的利息收益、设定受益计划义务的利息费用以及资产上限影响的利息。
（三）重新计量设定受益计划净负债或净资产所产生的变动。
除非其他会计准则要求或允许职工福利成本计入资产成本，上述第（一）项和第（二）项应计入当期损益；第（三）项应计入其他综合收益，并且在后续会计期间不允许转回至损益，但企业可以在权益范围内转移这些在其他综合收益中确认的金额。”
请教版主，对于当期服务成本，如生产人员、销售人员相关的成本，是全都计入管理费用科目，还是根据员工类型分别计入生产成本、销售费用等。请版主指导，感谢版主。

回答人：chenyiwei
离职后福利的定义是“企业为获得职工提供的服务而在职工退休或与企业解除劳动关系后，提供的各种形式的报酬和福利，短期薪酬和辞退福利除外”，即离职后福利是为了获取职工提供的服务，所以其当期服务成本需在职工提供服务的期间内计提。相应地，与其他为了获取职工服务而在职工服务期间内确认的人工成本费用一样，应根据职工的服务内容和岗位，分摊计入各项成本费用。
与之相对照，并非以获取职工服务为目的的薪酬，如辞退福利，就是全部计入管理费用，不需要分摊计入其他成本费用项目。